臺灣高等法院民事裁定  
109年度抗字第1115號
抗  告  人  袁震天（即寶德電化材科技股份有限公司之破產管
            理人）  

            馬國柱（即寶德電化材科技股份有限公司之破產管
            理人）  

            黃國棟（即寶德電化材科技股份有限公司之破產管
            理人）  


            上二人共同送達代收人：袁震天律師            
上列抗告人因與相對人機鼎實業有限公司間請求給付貨款事件，
對於中華民國109年6月10日臺灣臺北地方法院109年度訴字第275
0號裁定提起抗告，本院裁定如下:
    主  文
抗告駁回。
抗告訴訟費用由抗告人負擔。
    理  由
一、抗告意旨略以：相對人前以寶德電化材科技股份有限公司（
    下稱寶德公司）積欠貨款為由，向原法院訴請給付新臺幣（
    下同）94萬3,244元本息，經原法院以109年度訴字第2750號
    給付貨款事件受理在案（相對人原係聲請發支付命令，原法
    院核發109年度司促字第5524號支付命令，經寶德公司具狀
    聲明異議而視為起訴，下稱本案事件）。寶德公司固經原法
    院另案於同年4月10日以109年度破字第4號裁定（下稱系爭
    破產裁定）宣告破產，並於同年5月19日以109年度執破字第
    7號裁定（下稱系爭選任裁定）選任抗告人為寶德公司之破
    產管理人，然原法院未待系爭選任裁定確定及經上開破產事
    件之監查人依破產法第92條第9款、第13款規定為同意，即
    於109年6月10日裁定（即原裁定）命抗告人承受本案事件之
    訴訟程序，原裁定顯有違誤，為此提起抗告，請求廢棄原裁
    定等語。
二、經查：
  ㈠按法院為破產宣告時，應選任破產管理人，並決定申報債權
    之期間，及應公告破產人之債權人，應於規定期限內向破產
    管理人申報其債權，其不依限申報者，不得就破產財團受清
    償，破產法第64條、第65條第1項第5款分別定有明文。破產
    管理人於第一次債權人會議前，經法院許可，得於清理必要
    範圍內，繼續破產人之營業，同法第91條亦定有明文。另按
    對於裁定，除別有不得抗告之規定外，得為抗告；抗告，除
    別有規定外，無停止執行之效力，破產法第5條準用民事訴
    訟法第482條、第491條第1項定有明文。由於破產法就法院
    關於破產事件所為選任破產管理人之裁定，並無不得抗告及
    經抗告者即停止執行之規定，是以，當事人倘就選任破產管
    理人之裁定為抗告，該選任裁定並不因此停止其效力。本件
    抗告人以原法院應待系爭選任裁定確定，始得裁定由抗告人
    承受本案事件之訴訟程序云云，依上開說明，此等主張顯然
    於法不合；何況，系爭選任裁定於109年5月19日作成後，於
    同年6月5日即已確定，此經本院向原法院民事執行處查詢確
    認無誤，有公務電話紀錄及原法院109年度執破字第7號民事
    裁定確定證明書影本在卷可參（本院卷第9至13頁），足認
    原裁定作成時，系爭選任裁定業已確定。準此，抗告人主張
    系爭選任裁定尚未確定一節，應有誤會，此部分抗告意旨自
    無理由。
  ㈡又破產法第92條第13款關於應行收歸破產財團之財產提起訴
    訟或進行其他法律程序，應得監查人同意之規定，係指破產
    管理人就應屬破產財團之財產，提起訴訟或進行其他法律程
    序請求收回，破產管理人居於主張權利地位之情形而言（最
    高法院80年台上字第2736號判決先例意旨參照）。系爭本案
    事件，係相對人主張其對於破產人寶德公司有債權存在，而
    起訴請求清償，破產管理人係居於防禦地位，核與前開條款
    規定情形有別，自無該條款規定之適用。至同條第9款固規
    定「關於破產人財產上爭議之和解」應經監查人同意，然原
    裁定僅係命抗告人應承受本件之訴訟程序，要與本件是否將
    為訴訟上和解無涉，抗告人執此指摘原裁定違法，自無足採
    。
三、綜上所述，原法院依系爭選任裁定意旨，以原裁定命抗告人
    承受本件訴訟程序，並無不合，抗告意旨指摘原裁定不當、
    求為廢棄云云，為無理由，應駁回抗告。　
四、據上論結，本件抗告為無理由，爰裁定如主文。
中　　華　　民　　國　　109 　年　　9 　　月　　16　　日
                    民事第十九庭
                        審判長法  官  魏麗娟
                              法  官  潘進柳
                              法  官  張婷妮
正本係照原本作成。
不得再抗告。
中　　華　　民　　國　　109 　年　　9 　　月　　16　　日

　　　　　　　　　　　　　    書記官  張英彥